【裁判字號】    89,訴,238
【裁判日期】    900928
【裁判案由】    違反槍砲彈藥刀械管制條例
【裁判全文】
臺灣新竹地方法院刑事判決                          八十九年度訴字第二三八號
    公  訴  人  臺灣新竹地方法院檢察署檢察官
    被      告  丙○○
右列被告因違反槍砲彈藥刀械管制條例案件，經檢察官提起公訴（八十八年度偵字第
六二三三號），本院判決如左：
    主      文
丙○○未經許可，寄藏其他可發射子彈具有殺傷力之改造金屬玩具手槍，累犯，處有
期徒刑壹年陸月，併科罰金新臺幣拾伍萬元，罰金如易服勞役，以新臺幣玖佰元即銀
元佰元折算壹日。
扣案之仿Ｗａｌｔｈｅｒ廠半自動手槍製造之可發射子彈具有殺傷力金屬玩具手槍壹
把（槍枝編號：0000000000號），沒收。
    事      實
一、丙○○曾因竊盜案件，經本院以八十六年度易字第九四一號判處有期徒刑一年四
    月，於民國八十八年一月八日執行完畢。惟其仍不知悔改，於八十八年四月間某
    日下午三、四時許，在新竹縣竹北市○○路竹北保齡球館對面路邊車內，明知未
    經許可，不得持有或代為寄藏其他可發射子彈具有殺傷力之改造金屬玩具手槍，
    仍基於寄藏改造玩具手槍之犯意，自甲○○之不詳姓名年籍之友人（徐文雄或許
    文雄，未據起訴）處收受一支仿Ｗａｌｔｈｅｒ廠半自動手槍製造之金屬玩具槍
    （ＦＳ─九六０七型）換裝車通之金屬槍管改造而成之槍枝而代為保管，並將其
    藏置於其所駕駛車號ＢＥ─三一八七號自小客車後車箱內，嗣於八十八年八月十
    三日凌晨零時許在行政院衛生署新竹醫院急診室前為警查獲，並在該車後車箱內
    扣得上開槍枝一把（槍枝編號：0000000000號）。
二、案經新竹市警察局第二分局報請臺灣新竹地方法院檢察署檢察官偵查起訴。
    理      由
一、訊據被告丙○○固坦承上開槍枝有於右揭時、地放在車內等情，惟否認有何違反
    槍砲彈藥刀械管制條例犯行，辯稱：仿Ｗａｌｔｈｅｒ廠之玩具槍係因甲○○之
    友人發現警方在附近巡邏，故趕緊丟下槍枝離車，嗣後未再碰見該友人，伊本來
    不知情，後來才知道是槍云云。惟查，右揭犯罪事實，業據被告於本院訊問時坦
    承在卷，此可徵諸被告於九十年八月八日本院訊問時供承：「我當天下車後有發
    現槍枝在車上，我一直聯絡甲○○來拿，他們都沒有來拿，所以一直都放在我車
    上。」等語，另核諸證人甲○○證稱：「（問：『是否認識丙○○？知不知道丙○○持有一支半自動手槍？』）答：認識，我知道，這隻槍枝是我竹北朋友徐文
    雄或許文雄（同音）的，約八十七、八年（某日，日期太久已不復記憶）我是欠
    丙○○二十幾萬元，八十七年底我父親身體不好（所借），我要還葉三萬元，然
    後和葉約好，約在（某日）下午（新竹縣竹北市）竹北保齡球場附近路旁，我要
    上葉的車要給葉錢，我的朋友許文雄或徐文雄也上車，在後座把玩ｐｐ八ｍｍ槍
    枝（即指被查獲扣案之槍枝），後來葉說前面有警察，我就趕緊下車，我朋友也
    跟我下車，槍枝就留在葉的車上，因車上有壹把槍，所以看到警察就趕快跑。」
    等語綦詳，況槍枝乃重要之物，其友人豈會隨意將槍枝丟下，若丟下事後亦必討
    回，且縱係丟下，被告將該槍枝藏在後車廂內，亦屬未經許可而寄藏，準此，被
    告為警查獲之右開手槍一枝，確係受友人（許文雄或徐文雄）之委託而寄藏於其
    右開自小客車內之事實，堪可認定。此外，並有扣案之槍枝經送內政部警政署刑
    事警察局鑑驗結果，認係仿Ｗａｌｔｈｅｒ廠半自動手槍製造之金屬玩具槍（Ｆ
    Ｓ─九六０七型）換裝車通之金屬槍管改造而成，其擊發機械正常，具發射子彈
    功能，認具殺傷力，有該局八十八年八月二十四日刑鑑字第八二二二二號鑑驗通
    知書一份在卷可按。綜上所述，被告寄藏其他可發射金屬或子彈具有殺傷力之事
    實，事證已臻明確，其犯行應堪認定。
二、核被告丙○○所為，係犯違反槍砲彈藥刀械管制條例第十一條第四項之未經許可
    ，寄藏可發射子彈具有殺傷力之改造金屬玩具手槍罪。公訴人認係同條項之持有
    ，惟槍砲彈藥刀械管制條例上規定之「持有」與「寄藏」二種行為，固均為將物
    品置於自己實力支配之下，然前者乃指為自己管領之目的，將物品移入自己實力
    支配之下；後者則係以為他人管領之目的，將物品移入自己實力支配之下之意，
    其態樣、要件並不儘相同，本件被告之右開被查獲之槍枝尚無為自己管領之目的
    ，將物品移入自己實力支配之下，已如前述，屬「寄藏」行為，公訴意旨容有誤
    會。查被告前因竊盜案件，經本院判處有期徒刑一年四月確定，於八十八年一月
    八日執行完畢，有臺灣新竹地方法院檢察署刑案資料查註紀錄表、臺灣高等法院
    被告全國前案記錄表各一份在卷可按，其於五年以內再犯本件有期徒刑以上之罪
    ，為累犯，應依刑法第四十七條規定，加重其刑。爰審酌被告寄藏改造金屬玩具
    手槍，具有殺傷力，所為對社會有潛在危險性，威脅社會秩序及人民之生命、身
    體安全，及其犯罪手段、犯罪後之態度等一切情狀，量處如主文所示之刑，併科
    罰金部分並諭知易服勞役之折算標準。扣案之仿Ｗａｌｔｈｅｒ廠半自動手槍製
    造之金屬玩具槍（ＦＳ─九六０七型）換裝車通之金屬槍管改造而成之槍枝一把
    （槍枝編號：0000000000號），屬於違禁物，應依刑法第三十八條第
    一項第一款之規定，併予諭知沒收。
三、按犯槍砲彈藥刀械管制條例第七條、第八條、第十條、第十一條、第十二條第一
    項至第三項、第十三條第一項至第三項，經判處有期徒刑者，應於刑之執行完畢
    或赦免後，令入勞動場所強制工作，其期間為三年，同條例第十九條第一項固定
    有明文。惟保安處分係對受處分人將來之危險性所為拘束身體、自由等之處置，
    以達教化與治療之目的，為刑罰之補充制度，本諸法治國家保障人權之原理及刑
    法之保護作用，其法律規定之內容，應受比例原則之規範，使保安處分之宣告，
    與行為人所為行為之嚴重性、行為人所表現之危險性、及對於行為人未來行為之
    期待性相當。從而上開條例規定，不問對行為人有無預防矯治其社會危險性之必
    要，一律宣付強制工作三年之部分，有違憲法第二十三條所定之比例原則，應自
    八十七年十二月十八日司法院大法官會議第四七一號解釋公佈之日起不予適用。
    本院審酌被告並非以製造槍、彈為業，且被告僅係受託代為寄藏手槍時間並無涉
    及暴力型之犯罪，依其情節並無宣告強制工作以矯治其社會危險性之必要，爰不
    另令入勞動場所強制工作，附此敘明。
四、至公訴人移送併案審理（九十年度偵字第九八四號）：被告丙○○基於未經許可
    ，持有可發射子彈具有殺傷力之改造金屬玩具手槍之犯意，於八十八年八月二日
    下午五時五十分許，搭乘乙○○所駕駛之車牌號碼ＪＵ─四九九五號自小客車，
    由新竹市青草湖返回乙○○位於新竹縣竹北市大義里山腳六十號住處途中，委託
    乙○○代為寄藏（乙○○寄藏槍枝部分，業經本院判處有期徒刑十月，併科罰金
    新臺幣三萬元；嗣經臺灣高等法院判決上訴駁回確定）仿Ｂｅｒｅｔｔａ廠半自
    動手槍製造之玩具手槍換裝土造金屬槍管所改造之具有殺傷力之改造手槍一支（
    槍枝管制編號：0000000000號），乙○○隨即將之藏置於前開車輛副
    駕駛座底（當時槍枝以毛巾類物品包裹），丙○○隨後於途經新竹縣竹北市竹北
    保齡球館時離去，乙○○則駕車返回其前開住處。嗣經新竹縣警察局竹北分局警
    員吳忠諺接獲線報指稱丙○○在新竹縣竹北市竹北保齡球館持有槍械及販毒，並
    為乙○○所搭載，經警至乙○○住處埋伏後，乙○○主動交出上述手槍予警員吳
    忠諺，並向警供出上情之部分，惟本件被告丙○○「寄藏」槍枝之部分已如前述
    ，移送併案審理之部分係未經許可，「持有」槍枝，其前、後行為態樣、要件並
    不儘相同，其間亦無方法結果之牽連關係，亦非出於概括犯意實施者，均無裁判
    上一罪之關係；又不詳姓名年籍之友人（徐文雄或許文雄）未經許可，持有仿Ｗ
    ａｌｔｈｅｒ廠半自動手槍製造之金屬玩具槍之部分，均應由公訴人另行依法處
    理，均併予敘明。
據上論斷，應依刑事訴訟法第二百九十九條第一項，槍砲彈藥刀械管制條例第十一條
第四項，刑法第十一條前段、第四十七條、第四十二條第二項、第三十八條第一項第
一款，罰金罰鍰提高標準條例第二條，現行法規所定貨幣單位折算新臺幣條例第二條
，判決如主文。
本案經檢察官劉正穆到庭執行職務。
中      華      民      國    九十      年      九      月    二十八    日
                                    臺灣新竹地方法院刑事第一庭
                                        法  官  林  秋  宜
右正本證明與原本無異。
如不服本判決，應於判決送達後十日內向本院提出上訴狀（應附繕本），上訴於臺灣
高等法院。
                                        書記官  張  雲  娥
中      華      民      國    九十      年      九      月    二十八    日
附錄本案論罪科刑法條：
槍砲彈藥刀械管制條例第十一條：
未經許可，製造、販賣或運輸第四條第一款所稱其他可發射金屬或子彈具有殺傷力之
各式槍砲者，處五年以上有期徒刑，併科新臺幣一千萬元以下罰金。
未經許可，轉讓、出租或出借前項所列槍砲者，處三年以上十年以下有期徒刑，併科
新臺幣七百萬元以下罰金。
意圖供自己或他人犯罪之用，而犯前二項之罪者，處無期徒刑或七年以上有期徒刑，
併科新臺幣一千萬元以下罰金。
未經許可，持有、寄藏或意圖販賣而陳列第一項所列槍枝者，處一年以上七年以下有
期徒刑，併科新臺幣七百萬元以下罰金。


司法院資訊處製作；財團法人民間司法改革基金會備份。
